最高法院刑事判決　　　　　　　九十四年度台上字第二九六號
　　上　訴　人　甲　○
　　　　　　　　　　　　38號.
上列上訴人因偽造有價證券等罪案件，不服台灣高等法院高雄分
院中華民國九十一年三月十三日第二審判決（九十年度上訴字第
一七七七號，起訴案號：台灣高雄地方法院檢察署八十八年度偵
字第五八六七號），提起上訴，本院判決如下：
    主  文
原判決關於偽造有價證券部分撤銷，發回台灣高等法院高雄分院。
其他上訴駁回。
    理  由
一發回部分：
本件原判決認定上訴人甲○意圖為自己不法所有，於民國八十五
年三月十九日十七時許，因見李必聖所有內置有李必聖身分證及
彰化銀行東高雄分行帳號0000000000號之整本支票簿
放在高雄市○○區○○街五十號之桌上且四下無人，遂入內將之
竊取得手後逃逸（無故侵入之犯行部分未據告訴），旋並委由不
知情之高雄市某刻印店偽造李必聖印章備用。迨於八十五年六月
間某日，上訴人在上址狀元第理容院內意圖供行使之用，於竊得
之李必聖所有整本彰化銀行東高雄分行帳號000000000
0號支票簿上，蓋用事先偽造之李必聖印章，而偽造發票日八十
五年六月二十五日、面額新台幣（下同）二十六萬八千元之票號
0000000號支票一紙，再偽造莊瑞樂之背書後，交付不知
情之陳國基以充作上訴人合夥股份之出資而供該理容院開銷之用
，足生損害於莊瑞樂，嗣經陳國基以其妻陳雪香所有高雄區中小
企業銀行後庄分行00000000000000號帳戶內提示
，因已掛失止付而未獲兌現，始查知上情等情。因而撤銷第一審
關於偽造有價證券罪刑部分之判決，改判論處上訴人意圖供行使
之用，而偽造有價證券罪刑，固非無見。
惟查：(一)、有罪之判決書，其所宣示之主文與所載之事實及理由
，必須互相適合，否則即屬理由矛盾，其判決當然為違背法令。
原判決事實欄記載上訴人委由不知情者偽造李必聖之印章，用以
偽造李必聖為發票人之支票使用等情。依此事實之認定，應沒收
之印章為偽造之「李必聖」印章，乃原判決附表二、(2)竟記載為
偽造之「莊瑞樂」印章一顆，並於主文諭知該附表所載偽造之印
章應沒收。足見其宣示之主文與事實欄之記載不相符合，顯有判
決理由矛盾之違法。(二)、上訴人否認系爭支票係其偽造，並辯稱
：該支票是陳天才交付伊，係填載完成後才交付等語，且請求鑑
定支票上筆跡，原判決雖以陳天才於第一審否認有交付該支票予
上訴人，並以上訴人當庭書寫之字跡矯揉造作所寫，無從鑑定，
而認無送鑑定之必要。惟查上訴人及陳天才平日書寫之筆跡為何
？是否與系爭支票上字跡特徵相符，原審就此重要待證事項未予
調查釐清，即遽認系爭支票為上訴人所偽造，難謂無調查未盡之
違誤。上訴意旨指摘原判決上開部分違背法令，尚非全無理由，
應認有發回更審之原因。
二駁回部分：
按刑事訴訟法第三百七十六條所列各罪之案件，經第二審判決者
，不得上訴於第三審法院，法有明文。本件上訴人所犯竊取莊瑞
樂之財物之竊盜罪及行使變造莊瑞樂之身分證影本之行使變造特
種文書罪部分，原審係依刑法第三百二十條第一項及第二百十六
條、第二百十二條論處罪刑，核屬刑事訴訟法第三百七十六條第
二、一款之案件。依首開說明，既經第二審判決，自不得上訴於
第三審法院，上訴人竟復提起上訴，顯為法所不許，應予駁回。
據上論結，應依刑事訴訟法第三百九十七條、第四百零一條、第
三百九十五條前段，判決如主文。
中　　華　　民　　國　九十四　年　　一　　月　 二十 　日
                      最高法院刑事第十二庭
                          審判長法官  賴　忠　星
                                法官  王　居　財
                                法官  林　開　任
                                法官  林　立　華
                                法官  吳　昆　仁
      本件正本證明與原本無異
                                      書  記  官
中　　華　　民　　國　九十四　年　　一　　月　二十六　日
                                                     Ａ
